【裁判字號】    94,易,1964
【裁判日期】    950208
【裁判案由】    竊盜
【裁判全文】
臺灣臺中地方法院刑事判決              94年度易字第1964號
公  訴  人  臺灣臺中地方法院檢察署檢察官
被      告  丙○○
                    （另案於臺灣臺中監獄執行中）
上列被告因竊盜案件，經檢察官提起公訴（九十四年度偵字第一
四三六一號），被告於準備程序中就被訴事實為有罪之陳述，經
告知簡式審判程序之旨，並聽取公訴人、被告之意見後，由本院
合議庭裁定由受命法官獨任進行簡式審判程序，判決如下：
    主    文
丙○○連續竊盜，累犯，處有期徒刑捌月。
    犯罪事實
一、丙○○曾於民國九十二年間，因竊盜案件，經本院判處有期
    徒刑四月確定，而於九十四年三月十一日縮刑期滿執行完畢
    （起訴書誤載為九十四年三月十二日）。詎丙○○猶不知悔
    改，復意圖為自己不法之所有，基於竊盜之概括犯意，連續
    於(一)九十四年九月五日六時許，在臺中縣龍井鄉○○村○○
    路四七七巷六號前，見甲○○所有價值約新臺幣（下同）一
    萬元之車牌號碼ＨＦＡ─○七九號重型機車之鑰匙未拔下，
    為代步方便，竟下手竊取供己騎用，嗣於九十四年九月五日
    九時五十分許，在臺中縣沙鹿鎮○○路二四五巷「福德宮」
    前，因行跡可疑為警加以盤查而查獲。(二)九十四年十二月二
    十九日十八時許，在臺中縣梧棲鎮○○○路一一○號前，以
    其父親劉清祿所有之機車鑰匙，開啟機車電門之方式，竊取
    方庭新所有之車牌號碼ＬＡＣ─七三六號重型機車一部（價
    值約一萬五千元），得手後供其為代步工具，嗣於九十五年
    一月三日四時五十分許，在臺中縣沙鹿鎮○○街六號前，為
    警查獲，並扣得機車鑰匙一支。
二、案經臺中縣警察局清水分局報請臺灣臺中地方法院檢察署檢
    察官偵查起訴。
    理    由
一、訊據被告對上述犯行坦承不諱，核與被害人甲○○、方庭新
    於警詢中指訴機車遭竊之情節相符，復有查獲照片十二幀、
    贓物認領保管單、刑案現場測繪圖、車輛竊盜詳細資料畫面
    各二紙、車輛車牌失竊作業、查獲車輛認可資料、臺中縣警
    察局車輛尋獲電腦輸入單各一紙附卷可稽，並有機車鑰匙一
    支扣案可資佐證，被告自白與事實相符，本件事證明確，其
    犯行應可認定。
二、核被告所為，係犯刑法第三百二十條第一項之普通竊盜罪。
    被告先後二次竊盜犯行，時間緊接，觸犯構成要件相同之罪
    名，顯係出於概括犯意為之，為連續犯，應以一罪論，並依
    法加重其刑。檢察官就被告第二次之竊盜犯行雖未起訴，然
    本院認此部分與起訴部分有連續犯之裁判上一罪關係有如前
    述，為起訴效力所及，自應併予審理。又被告曾於九十二年
    間，因竊盜案件，經本院判處有期徒刑四月確定，而於九十
    四年三月十一日縮刑期滿執行完畢，有臺灣高等法院被告前
    案紀錄表、臺灣臺中地方法院檢察署刑案資料查註紀錄表各
    一份在卷可按，其受有期徒刑之執行完畢後，五年之內再犯
    有期徒刑以上刑之本罪，為累犯，應依法加重其刑。被告有
    二種刑之加重事由，應遞加重之。爰審酌被告已有竊盜遭判
    刑有期徒刑四月之前科（見前科表），犯罪之動機、目的，
    手段，所生危害及犯後坦承犯行，態度尚可等一切情狀，量
    處如主文所示之刑。至公訴人雖求處被告丙○○有期徒刑一
    年三月等語，惟本院審酌被告僅行竊二次、犯罪所得不多，
    本院認量處前開之刑，已足懲戒其等犯行，求刑意旨，毋寧
    過重，又本件檢察官雖請求諭知被告應於刑之執行前令入勞
    動場所強制工作，然保安處分係對受處分人將來之危險性所
    為拘束其身體、自由之處置，以達教化與治療之目的，為刑
    罰之補充制度，本諸法治國家保障人權之原理及刑法之保護
    作用，其法律規定之內容，應受比例原則之規範，使保安處
    分之宣告，與行為人所為行為之嚴重性，行為人所表現之危
    險性，及對行為人未來行為之期待性相當，司法院大法官會
    議釋字第四七一號解釋可資參照。查本件被告之犯罪行為值
    得非難，自不可取，惟本院衡酌被告雖屢犯竊盜罪，惟其所
    犯各次竊盜罪，乃分於八十四年間、八十五年間、九十二年
    間、九十三年間、九十四年間所犯（詳見前科表所載），從
    最初竊盜之時間起算至再犯本件竊盜罪，其於八十五年間後
    即隔七年之久，始於九十二年間再犯竊盜罪，又本件被告犯
    後亦能坦認犯行，足見其尚具悔意，審酌其行為之嚴重性、
    行為人所表現之危險性及對於未來行為之期待性，依憲法比
    例原則之規範，認本件量處被告如主文所示之刑，已足收懲
    儆之效，未達須以保安處分預防矯治之程度，尚無施以強制
    工作之必要，附此敘明。扣案鑰匙一支，雖係供被告犯罪所
    用之物，惟並非被告所有，業據其供明在卷，爰不併為沒收
    之諭知。
據上論斷，應依刑事訴訟法第二百九十九條第一項前段、第二百
七十三條之一第一項，刑法第五十六條、第三百二十條第一項、
第四十七條，罰金罰鍰提高標準條例第一條前段，判決如主文。
本案經檢察官乙○○到庭執行職務。
中    華    民    國    95    年    2     月     8    日
                  刑事第九庭    法  官  余德正
以上正本證明與原本無異。
如不服本判決，應於送達後十日內向本院提出上訴狀（須附繕
本），上訴於台灣高等法院台中分院。
                                書記官  廖日晟
中    華    民    國    95    年    2     月     9    日
附錄論罪科刑法條
刑法第320條第1項
意圖為自己或第三人不法之所有，而竊取他人之動產者，為竊盜
罪，處五年以下有期徒刑、拘役或五百元以下罰金。


司法院資訊處製作；財團法人民間司法改革基金會備份。
